【裁判字號】    95,毒抗,230
【裁判日期】    950508
【裁判案由】    毒品危害防制條例
【裁判全文】
臺灣高等法院刑事裁定                 95年度毒抗字第230號
抗  告  人  臺灣臺北地方法院檢察署檢察官
被      告  甲○○
上列抗告人因毒品危害防制條例案件，不服臺灣臺北地方法院
中華民國95年4月7日裁定（95年度毒聲字第260號），提起抗告
，本院裁定如下：
    主  文
抗告駁回。
    理  由
一、本件抗告意旨略以：被告於偵訊已自承於九十四年九月二十
    四日施用毒品，且有毒品扣案，不能因驗尿呈陰性反應，即
    認其未施用毒品，原裁定認定不當，請撤銷之等語。
二、原裁定略以：聲請意旨略以：被告甲○○基於概括犯意，
    自民國九十四年三月間起至九十四年九月二十五日止，連續
    在桃園縣桃園市獅子王舞廳非法施用第二級毒品ＭＤＭＡ（
    搖頭丸，下稱ＭＤＭＡ），九十四年九月二十八日零時四十
    五分許，持有ＭＤＭＡ二一九顆（淨重六十．五公克），在
    臺北市○○區○○街五十號前為警查獲，並扣押ＭＤＭＡ二
    一九顆。被告施用ＭＤＭＡ事實，業據被告於警局初詢時及
    偵查中供承不諱，雖警方於九十四年九月二十八日三時五十
    八分對被告所採之尿液經送鑑定結果無ＭＤＭＡ之反應，然
    ＭＤＭＡ毒品可檢出陽性反應之時間僅自所採之尿液前七十
    二小時內施用者為限，有行政院國軍退除役官兵輔導委員會
    臺北榮民總醫院八十九年十月三十日（八九）北總內字第０
    九一三一號函影本附卷可稽，被告坦承其最後一次施用第二
    級毒品之時間係九十四年九月二十四日晚上二十一時三十分
    許（九十四年二月十三日訊問筆錄參照），距離九十四年九
    月二十八日左右採尿時間有七十五小時十八分之久，揆諸前
    揭說明，九十四年九月二十八日三時五十八分左右採取之尿
    液，自無法檢測出ＭＤＭＡ反應之情形，自不能憑卷附陰性
    反應之報告即否定被告自白之真實性，，且有上開扣押證物
    可為佐證，被告自白與事實相符，爰依毒品危害防制條例第
    二十條第一項及觀察勒戒處分執行條例第三條第一項之規定
    ，聲請裁定將被告送勒戒處所觀察、勒戒等語。經查，被
    告甲○○雖於檢察官偵訊時坦承其有於九十四年九月二十四
    、二十五日間施用ＭＤＭＡ之犯行。惟查，被告於九十四年
    九月二十八日二時許為警查獲時所採集之尿液經送臺灣檢驗
    科技股份有限公司以酵素免疫分析法初步檢驗即未呈現ＭＤ
    ＭＡ類陽性反應，有該公司九十四年十月十三日出具之濫用
    藥物尿液檢驗報告一紙附卷足稽（毒偵字卷第三九頁參照）
    ，足認被告之尿液確無ＭＤＭＡ之殘餘，無從佐證被告前開
    施用ＭＤＭＡ之自白確屬真實。又扣案之ＭＤＭＡ二一九顆
    經內政部警政署刑事警察局以氣相層析質譜分析法及核磁共
    振分析法檢驗結果檢出ＭＤＭＡ成分，固有該局九十四年十
    二月二十三日出具之刑鑑字第０九四０一八七二六五號鑑定
    書一紙在卷可稽（同上卷第四七頁參照），惟此亦僅能證明
    被告有持有ＭＤＭＡ之行為，無從遽以認定被告即有施用Ｍ
    ＤＭＡ之行為，揆諸前揭規定意旨，尚難徒憑被告前開唯一
    之自白，在別無其他積極證據足資佐證之情形下，即遽認被
    告確有施用ＭＤＭＡ之行為。是本件聲請人之上開聲請，尚
    難認有據，應予駁回等語。
二、經查：被告警詢、初次偵訊均稱：九十四年九月二十五日晚
    上十一時許，在桃園獅子王舞廳跟朋友一起施用等語（偵卷
    第九頁，第五二頁），依此時間，距九十四年九月二十八日
    三時五十八分所採尿液，尚在七十二小時內，惟其尿液卻呈
    陰性反應，是被告自白顯與驗尿報告不符，不能遽信，至於
    被告於第二次偵訊是稱：沒有辦法確定，可能是九十四年九
    月二十四日等語（偵卷第五五頁），其說辭與警詢、初次偵
    訊不同，惟被告第二次偵訊時間係九十五年二月十三日，距
    案發已四、五月，衡諸人之記憶，隨時而遞減之情況，其第
    二次偵訊所稱，不能無疑，何況被告是稱「可能是」，亦未
    肯定，從而即不能採信，至於持有毒品，未必然即會施用毒
    品，因此，雖查獲被告持有毒品，然尚不能以此補強其自白
    ，遽認被告施用毒品，原裁定以不能證明被告施用毒品，而
    駁回聲請，於法並無不合，抗告人由執陳辭抗告，並無理由
    ，應予駁回。
三、據上論結，應依刑事訴訟法第四百十二條，裁定如主文。
中    華    民    國    95    年    5     月    8     日
                  刑事第十八庭審判長法  官  溫耀源
                                    法  官  段景榕
                                    法  官  周政達
以上正本證明與原本無異。
不得再抗告。
                                    書記官  陳菊珍
中    華    民    國    95    年    5     月    8     日


司法院資訊處製作；財團法人民間司法改革基金會備份。
